【裁判字號】    90,訴,1259
【裁判日期】    901009
【裁判案由】    營利事業所得稅
【裁判全文】
高雄高等行政法院判決                              九十年度訴字第一二五九號
                              .
原      告  和燁興業有限公司
代  表  人  甲○○
訴訟代理人  陳良銘  會計師
被      告  財政部高雄市國稅局
代  表  人  乙○○局長
訴訟代理人  丙○○
右當事人間因營利事業所得稅事件，原告不服財政部中華民國九十年二月二十二日台
財訴字第０八九００三二五五一號訴願決定，提起行政訴訟。本院判決如左：
    主  文
原告之訴駁回。
訴訟費用由原告負擔。
    事  實
一、事實概要：
緣原告八十六年度營利事業所得稅結算申報案，原申報營業成本為新台幣（下同）六
二、八六七、五三四元，嗣後更為六二、三九五、二六九元，惟被告以本期商品未依
規格作適當分類，且未依進銷存發票之品名正確歸類，耗料之申報數與領料數不符，
及資產負債表中現金等之申報數亦與帳載不符，致營業成本無法勾稽查核，且如依同
業利潤標準核定營業成本為四七、０四四、三八九元，據以核算之營業淨利為一七、
六六二、三四五元，大於依該業同業利潤標準淨利率百分之七核定之營業淨利四、六
三八、一七九元，乃依營利事業所得稅查核準則第六條第一項規定，核定其營業淨利
為四、六三八、一七九元，原告不服，就營業成本申經復查結果，未獲變更，經向財
政部提起訴願，亦遭決定駁回，遂向本院提起行政訴訟。
二、兩造聲明：
甲、原告聲明求為判決：原處分、復查決定及訴願決定均撤銷。
乙、被告聲明求為判決：如主文所示。
三、兩造主張之理由：
甲、原告起訴意旨略謂：
（一）按財政部七十九年十一月二十八日台財稅000000000號核釋「．．營
      利事業於行政救濟時，如已提示符合法令規定之帳簿及文據，申請查帳認定者
      ，稽徵機關應予受理．．」。
（二）原告對「本期商品未依進貨單價及規格予以區分」之說明如下：
  １、洋釘部份：本期洋釘之進貨發票數量有公斤及箱，惟每箱均已按實際重量換算
      成公斤，故洋釘本期均以公斤入帳，而銷貨時亦已按公斤入帳，故其進銷可勾
      稽查核，且洋釘進貨雖依規格而進價有不同，但原告非大型企業，其成本帳務
      處理依成本效益原則，統一以公斤數為成本基礎，對小型工廠而言，其該等處
      理係已酌衡實際情形，應可採認，否則強依對大型企業之要求，必須詳細分類
      ，徒增納稅人困援，實非稅法本意。且若依單價予以重新歸類，其成本亦僅差
      異一五六、九三五元，對整體損益影響甚小。
  ２、黑鐵絲部份：本期更正申報時已按進貨單價及規格予以區分，惟原審查人員均
      未予審核，均認為原告進貨未予區分，致進銷成本無法勾稽查核，自難令人心
      服。
  ３、盤元、線材部份：因盤元及線材係屬同一原料，其名稱之差異係同業間使用名
      稱上之不同而已，均作為仲線之用，且其進貨單價全期並無重大差異，皆在每
      公斤十一至十二點五元之間，故統一以盤元入帳並無不合之情事。另若依被告
      之詞而將盤元及線材按進貨品名予以分開列帳，其成本差異僅三三八元。
  ４、如前述若依被告之詞重新編製進銷存表後對銷貨成本之影響亦僅一五七、二七
      三元，惟原告不察逕以同業利潤標準予以核定調增二、六八一、八七九元之課
      稅所得額，自難令人心服。
（三）原告復查時所提示之生產記錄簿、原物料計數帳、領料單及生產日報表中將進
      銷與產銷之黑鐵絲與螺絲線登載於生產記錄簿中，惟已於摘要欄中載明為進貨
      或生產，且與相關帳證核對亦無未入帳之情形。另生產日報表原提示時有誤，
      其後已為更正。另因原告公司係小型企業，員工甚少，故其操作人員兼主管並
      無不可，而被告不察逕以事後補具為由不予採納，已與財政部相關函釋意旨不
      符。另原告於訴願時亦已提供相關成本表單、發票及生產日報表影本供核，並
      非如訴願決定書所稱未提示具體帳證。被告及訴願機關不察，仍以成本無法勾
      稽查核為由維持原核定，已與首揭規定不合，本諸公平課稅、依法課稅原則，
      請撤銷復查決定、訴願決定及原處分。
乙、被告答辯意旨略謂：
（一）按「稽徵機關進行調查或復查時，納稅義務人應提示有關各種證明所得額之帳
      簿、文據；其未提示者，稽徵機關得依查得資料或同業利潤標準，核定其所得
      額。」及「本法第八十三條所稱之帳簿文據，其關係所得額之一部或關係課稅
      年度中某一期間之所得額，而納稅義務人未能提示者，稽徵機關得就該部分依
      查得之資料或同業利潤標準，核定其所得額。」分別為所得稅法第八十三條第
      一項及同法施行細則第八十一條第一項所明定。次按「帳簿文據，其關係所得
      額之一部而未能提示者，依所得稅法施行細則第八十一條之規定辦理。但其核
      定所得額，以不超過當年度全部營業收入淨額依同業利潤標準核定之所得額為
      限。」亦為查核準則第六條第一項所規定。
（二）原告係以買賣及製造加工金屬線材為主要業務，八十六年度營業成本申報六二
      、三九五、二六九元，被告初查以其（１）商品洋釘之進、銷發票品名皆以洋
      釘書立，惟帳載時卻分三項，名稱分為洋釘（分為二種代號）、拉釘，又其進
      貨單價從十二元、十二．六七元、十五．二元、十八．六七元、十九元、二○
      ．六七元不等，高低價差近一倍，而未依規格作適當分類，顯有不當；另將商
      品黑鐵絲誤記其內，致進銷存無法勾稽。（２）進貨商品盤元除買賣外，亦為
      製造黑鐵絲及螺絲線之材料，申報領料數為二五三、六一三．五九公斤，惟與
      帳載領料數為二一三、八三九．七一公斤不符，另將進銷之商品線材，亦列入
      其帳載盤元領料數內，顯然帳證記載紊亂。（３）商品黑鐵絲，除入帳時有部
      分誤植外，八十六年度產製一九六、五四○．四七公斤，惟依其八十六年四月
      十七日帳載結餘數為二一一、七六五公斤，已溢銷一五、二二四．五三公斤，
      至八十六年十月三十日更溢銷一○一、三四三公斤，顯不合理。（４）另其資
      產負債表中，如現金、銀行存款、應收帳款、存貨、應付帳款、應付票據等科
      目，申報金額與帳載金額亦不相符等，致其營業成本無法勾稽，乃依同業利潤
      標準及查核準則第六條第一項規定核定其營業淨利為四、六三八‧一七九元。
      （行業代號二八九九—一五，淨利率百分之七）（六六，二五九，七０四元乘
      以百分之七等於四、六三八、一七九元）。
（三）原告八十六年度營業成本原申報原為六二、八六七、五三四元，嗣於八十七年
      十二月三日申請更正為六二、三九五、二六九元，復查時又重新歸類及編製表
      報，其營業成本復申報為六二、七七○、六二二元。次就原告復查所提示之帳
      證資料查核結果，其營業成本復查列報為六二、七七○、六二二元，包括進銷
      成本三九、六一五、二三一元及產銷成本二三、一五五、三九一元。其中進銷
      成本三九、六一五、二三一元部分，八十六年度進銷商品有洋釘、拉釘及黑鐵
      絲，惟經查該等商品用途均不同且進貨單價亦不一，如洋釘進貨數量有公斤及
      箱，每公斤單價從十二元至二○．七元，每箱單價從三六○元至六二○元不等
      ，又如黑鐵絲從十一．二元至二十五元不等，顯有成本不一之多種規格，而原
      告並未依進貨單價及規格予以區分，致其進銷成本無從勾稽查核。另產銷成本
      二三、一五五、三九一元部分，盤元及線材二種雖同為生產商品黑鐵絲與螺絲
      線之原料，但其生產過程不同，價格與規格亦各有異，原告復查時卻將兩種原
      料混為一種，改以盤元入帳即有未合。再就所提示之生產紀錄簿、原物料計數
      帳、領料單及生產日報表查核結果，原告未將進銷與產銷之黑鐵絲與螺絲線分
      別設帳記載，卻全部混在生產紀錄簿中，且有黑鐵絲進貨未入帳（如八十六年
      二月四日進貨一、九六七公斤）。另查其生產紀錄簿與領料單、生產日報表亦
      多不符，如生產紀錄簿三月十六日生產黑鐵絲僅九、三三二公斤，惟生產日報
      表卻為九九、三三二公斤，生產紀錄簿三月二十四日生產黑鐵絲三一、二五八
      公斤、三月二十五日生產五八、二三四公斤、四月十四日生產二四、一一二公
      斤、四月十五日生產一、二三一公斤、四月十六日生產三三、二五六公斤、四
      月二十日生產七、二三三公斤、四月二十七日生產五三、四○六．四七公斤，
      惟生產日報表均無記載，生產日報表四月十日及十二月二十一日分別記載生產
      黑鐵絲五二、三九八．四七公斤與八三、一○七公斤，惟生產紀錄簿卻無生產
      紀錄。又其領料單上之領料與發料及生產日報表上之操作員與主管均為同一人
      ，有悖常理，且生產日報表僅簡略記載品名及生產數量外，並未記載每日機器
      運轉時間、直接人工人數、原料領用量、及在製品與製成品之生產數量等資料
      ，足顯其領料單及生產日報表是事後補具，核不足採。再查原告復查時將盤元
      及線材兩種不同之原料混在一起，致其申報與帳戴之領料數一再變更，從原申
      報二五三、六一三．五九公斤，申請更正為二一三、八三九．七一公斤，復查
      時又變更為八、六○八．九一公斤；且其營業成本亦復如此。綜上，原告八十
      六年度會計制度顯為不健全，其復查時雖重新編製帳簿及報表，惟仍無法勾稽
      查核，是被告核定其營業淨利四、六三八、一七九元，尚無不合。
（四）原告於行政訴訟時僅就被告核定生產日報表與生產紀錄簿登載數量不符或不合
      邏輯部分，釐正生產日報表生產重量以配合生產紀錄簿登載之生產數量，並未
      補具用資勾稽產量之領料單。又原告於行政訴訟時補具之生產日報表並未記載
      機器運轉時間、直接人工人數、原料領用量及再製品與製成品等資料，其製成
      率亦未計算（按原申報製成率百分之百），實為事後彌縫行為，不足採信。第
      查原核定八十六年度二月四日進貨黑鐵絲一、九六七公斤，生產紀錄簿仍未見
      補正登帳，惟又列入商品進銷存明細表計算，顯見原告仍未據實登帳，致帳載
      與表報不符。
（五）且本件被告查得原告仍有虛列營業成本情形，茲詳述如下：
      １.成品買賣部分
         洋釘部分：自被告初查至行政訴訟時，其洋釘進貨單價均以單一單價十
           三‧０七元為計算基礎，為因應原結算申報進銷成本金額，原告於訴狀
           中所附「商品進銷存表」申報其進貨成本單價為十三‧０五元，銷貨成
           本單價為十二‧九九元，期末存貨成本單價為十三‧四九元，其報表顯
           然與帳載、原始憑證均不相符。且查本期進、銷黑絲線一、九六七公斤
           ，金額四九、一七五元均未列帳，即虛列營業成本計四九、一七五元。
         盤元（線材）部分：復查時申報銷售盤元（線材）一、七五九、四六八
           公斤，金額二一、六八三、六九三元，然原告於訴訟中所申報銷售盤元
           （線材）一、四一六、六一六公斤，金額一七、四六四、九三二元，其
           差額三四二、八五二公斤，金額四、二一八、七六一元，以碳鋼一七、
           六六三公斤，金額一八一、七五二元及線材三二五、一八九公斤，金額
           四、０三五、二九一元填列，此項線材進、銷、存另為計算，顯見其帳
           載凌亂。且盤元製成線材須經加工程序，其進貨成本單價雖相近，惟因
           牽涉製成率及買賣成本之計算，故其帳務處理應分別登帳。
      ２.產製線材部分
         產製螺絲部分：本期申報耗用盤元（線材）五三、一四二公斤，生產螺
           絲五二、一００‧三一公斤，核與報表相符。
         產製黑鐵絲部分：本期申報耗用盤元（線材）二四五、四六六‧五四公
           斤，生產黑鐵絲二四０、六五三‧四七公斤，核與報表相符。惟查盤元
           （線材）原物料計數帳，三月十五日領料一０一、三一八‧六四公斤，
           生產黑鐵絲九九、三三二公斤，帳載為九、三三二公斤，有領料單、生
           產日報表及生產紀錄簿可稽，即虛列營業成本一、一０九、七００元（
           九０、０００公斤乘以十二點三三元等於一、一０九、七００元）。四
           月九日領料五三、四四六‧四四公斤，生產黑鐵絲五二、三八九‧四七
           公斤，帳載為三三、二五六公斤，同有領料單、生產日報表及生產紀錄
           簿可稽，即虛列營業成本二三六、０二六元（一、九一四二點四七公斤
           乘以單價十二點三三元等於二三六、０二六元）。
         另查盤元（線材）原物料計數帳十二月二十日領料八四、七六九‧一四
           公斤，至十二月三十一日並無生產黑鐵絲記錄，亦未調整期末再製品，
           即虛列營業成本一、０四五、二０三元（八四、七六九點一四公斤乘以
           單價十二點三三元等於一、０四五、二０三元）
      ３. 綜上，本件虛列營業成本計二、三九０、九二九元（一、一０九、七００
          元加二三、０二六元加一、０四五、二０三元等於二、０九０九二九元）
          ，其漏額為五八七、七三二元，如處以一倍罰鍰，則應補稅額及罰鍰為一
          、一七五、四六四元。
（六）本件營業成本迭經原告數次更正，其進、銷、存、耗料皆不盡相符致無法勾稽
      ，業經論述綦詳，原告於原核定、復查、訴願，均未盡協力義務，原處分及訴
      願決定均無不合，請予維持云云。
      理  由
一、按所得稅法第八十三條第一項規定：「稽徵機關進行調查或復查時，納稅義務人
    應提示有關各種證明所得額之帳簿、文據；其未提示者，稽徵機關得依查得資料
    或同業利潤標準，核定其所得額。」，同法施行細則第八十一條第一項亦規定：
    「本法第八十三條所稱之帳簿文據，其關係所得額之一部或關係課稅年度中某一
    期間之所得額，而納稅義務人未能提示者，稽徵機關得就該部分依查得之資料或
    同業利潤標準，核定其所得額。」。又稅捐稽徵機關依前揭法規所定核定納稅義
    務人之所得額時，依查核準則第六條第一項但書規定，其核定所得額，以不超過
    當年度全部營業收入淨額依同業利潤標準核定之所得額為限。因課稅處分屬於須
    當事人協力之處分，稅捐稽徵機關於核定稅額過程中，須納稅義務人協同辦理者
    所在多有，學理上稱此為納稅義務人之協力義務，包括申報義務、記帳義務、提
    示文據義務等，納稅人違反上述義務，即生不利益之後果，如應受罰鍰或由稽徵
    機關片面依查得資料或同業利潤標準核定其所得額及應納稅額。首揭所得稅法及
    其施行細則之相關規定即係為敦促納稅義務人履行前述協力義務而設，關於納稅
    義務人未盡提示文據義務時，稅捐稽徵機關為所得額之核定，即應遵照首揭規定
    辦理之，合先敘明。
二、本件原告係以買賣洋釘、盤元（線材）及以盤元（線材）為原料產製黑鐵絲、螺
    線絲供銷售等二部分為其主要業務，於八十六年度申報營業成本原為六二、八七
    六、五三四元，嗣更正為六二、三九五、二六九元。被告以原告之營業成本無法
    勾稽查核，且如依同業利潤標準核定營業成本為四七、０四四、三八九元，據以
    核算之營業淨利為一七、六六二、三四五元，大於依該業同業利潤標準淨利率百
    分之七核定之營業淨利四、六三八、一七九元，乃依營利事業所得稅查核準則第
    六條第一項規定，核定其營業淨利為四、六三八、一七九元之事實，為兩造所不
    爭執，並有原告八十六年度營利事業所得稅結算申報書、被告營利事業所得稅結
    算申報調查項目調整數額報告表、被告八十六年度營利事業所得稅結算申報核定
    通知書附於原處分卷可憑，洵堪信實。本件兩造之爭點厥為原告提出之帳簿文據
    所載之成本是否確實無法勾稽，被告以同業利潤標準即淨利率百分之七核定營業
    淨利四、六三八、一七九元是否有據，此為兩造爭執所在。
三、經查，原告申報時，即因所提之帳簿文據不完全，經被告所屬前鎮稽徵所以八十
    七年十一月二日財高國稅鎮審字第八七００八五０九號函補正相關資料，該函已
    於八十七年十一月四日送達原告收受，此有前揭函文及郵政回執附於原處分卷可
    憑，然依原告所檢附之帳載資料，其中（１）商品洋釘之進、銷發票品名皆以洋
    釘書立，惟帳載時卻分三項，名稱分為洋釘（分為二種代號）、拉釘，又其進貨
    單價從十二元、十二．六七元、十五．二元、十八．六七元、十九元、二○．六
    七元不等，高低價差近一倍，而未依規格作適當分類，顯有不當；另將商品黑鐵
    絲誤記其內，致進銷存無法勾稽。（２）進貨商品盤元除買賣外，亦為製造黑鐵
    絲及螺絲線之材料，申報領料數為二五三、六一三．五九公斤，惟與帳載領料數
    為二一三、八三九．七一公斤不符，另將進銷之商品線材，亦列入其帳載盤元領
    料數內，顯然帳證記載紊亂。（３）商品黑鐵絲，除入帳時有部分誤植外，八十
    六年度產製一九六、五四○．四七公斤，惟依其八十六年四月十七日帳載結餘數
    為二一一、七六五公斤，已溢銷一五、二二四．五三公斤，至八十六年十月三十
    日更溢銷一○一、三四三公斤，顯不合理。（４）另其資產負債表中，如現金、
    銀行存款、應收帳款、存貨、應付帳款、應付票據等科目，申報金額與帳載金額
    亦不相符，初核時即有前述瑕疵。
四、原告帳載原有前述瑕疵，經被告以八十八年十月二十八日以財高國稅法字第八八
    ０五二四二九號函知原告補正帳證資料，該函亦於八十八年十月三十日送達原告
    收受，此併有該函及回證附於原處分卷可佐，原告復查重新歸類及編製表報，將
    其於八十七年十二月三日更正之營業成本六二、三九五、二六九元，又更為六二
    、七七○、六二二元。包括進銷成本三九、六一五、二三一元及產銷成本二三、
    一五五、三九一元。然查，進銷成本三九、六一五、二三一元部分，因八十六年
    度進銷商品有洋釘、拉釘及黑鐵絲，且該等商品用途不同，進貨單價亦不一，如
    洋釘進貨數量有公斤及箱，每公斤單價從十二元至二○．七元，每箱單價從三六
    ○元至六二○元不等，又如黑鐵絲從十一．二元至二十五元不等，顯有成本不一
    之多種規格，然原告並未依進貨單價及規格予以區分，足認其進銷成本確無從勾
    稽查核。另查，產銷成本二三、一五五、三九一元部分，盤元及線材二種雖同為
    生產商品黑鐵絲與螺絲線之原料，但其生產過程不同，價格與規格亦各有異，原
    告復查時卻將兩種原料混為一種，改以盤元入帳，即有未合。再就所提示之生產
    紀錄簿、原物料計數帳、領料單及生產日報表查核結果，原告未將進銷與產銷之
    黑鐵絲與螺絲線分別設帳記載，卻全部混在生產紀錄簿中，且有黑鐵絲進貨未入
    帳（例如八十六年二月四日進貨一、九六七公斤部分）。另查其生產紀錄簿與領
    料單、生產日報表亦多不符，如生產紀錄簿三月十六日生產黑鐵絲僅九、三三二
    公斤，惟生產日報表卻為九九、三三二公斤，生產紀錄簿三月二十四日生產黑鐵
    絲三一、二五八公斤、三月二十五日生產五八、二三四公斤、四月十四日生產二
    四、一一二公斤、四月十五日生產一、二三一公斤、四月十六日生產三三、二五
    六公斤、四月二十日生產七、二三三公斤、四月二十七日生產五三、四○六．四
    七公斤，惟生產日報表均無記載，生產日報表四月十日及十二月二十一日分別記
    載生產黑鐵絲五二、三九八．四七公斤與八三、一○七公斤，惟生產紀錄簿卻無
    生產紀錄。又其領料單上之領料與發料及生產日報表上之操作員與主管均為同一
    人，且生產日報表僅簡略記載品名及生產數量外，並未記載每日機器運轉時間、
    直接人工人數、原料領用量、及在製品與製成品之生產數量等資料，此併有統一
    發票、原告之生產記錄簿、領料單、原物料計數帳等件附於原處分卷足稽，顯然
    該領料單及生產日報表是事後補具，難以信實。又原告復查時將盤元及線材兩種
    不同之原料混在一起，致其申報與帳戴之領料數一再變更，從原申報二五三、六
    一三．五九公斤，申請更正為二一三、八三九．七一公斤，復查時又變更為二九
    八、六○八．九一公斤，其營業成本迭經更異亦復如此。顯見原告八十六年度會
    計制度不健全，其復查時雖重新編製帳簿及報表，然仍無法勾稽查核。
五、原告於行政訴訟時，雖再提出商品進銷存表及進貨簿、盤元線材發票、原料進銷
    （耗）存表及進貨簿、生產日報表及生產記錄簿等資料，以供查對，然查，關於
    （一）洋釘部分：自被告初查至行政訴訟時，其洋釘進貨單價均以單一單價十三
    ‧０七元為計算基礎，然訴訟中所附之「商品進銷存表」申報其進貨成本單價為
    十三‧０五元，銷貨成本單價為十二‧九九元，期末存貨成本單價為十三‧四九
    元，其報表已與帳載、原始憑證不相符合。又查該期進、銷黑絲線一、九六七公
    斤，金額四九、一七五元均未列帳，致虛增營業成本計四九、一七五元。（二）
    盤元（線材）部分：復查時申報銷售盤元（線材）一、七五九、四六八公斤，金
    額二一、六八三、六九三元，然原告訴訟中申報銷售盤元（線材）一、四一六、
    六一六公斤，金額一七、四六四、九三二元，兩者已然不同，差額為三四二、八
    五二公斤，合計金額達四、二一八、七六一元，原告另以碳鋼一七、六六三公斤
    ，金額一八一、七五二元及線材三二五、一八九公斤，金額四、０三五、二九一
    元填列，此項線材進、銷、存另為計算，其帳載甚為凌亂。（三）產製黑鐵絲部
    分：該期原告申報耗用盤元（線材）二四五、四六六‧五四公斤，生產黑鐵絲二
    四０、六五三‧四七公斤。然核對其盤元（線材）原物料計數帳，三月十五日領
    料一０一、三一八‧六四公斤，生產黑鐵絲九九、三三二公斤，帳載為九、三三
    二公斤，有前揭領料單、生產日報表及生產紀錄簿可稽，即虛增營業成本一、一
    ０九、七００元（九０、０００公斤乘以十二點三三元等於一、一０九、七００
    元）。四月九日領料五三、四四六‧四四公斤，生產黑鐵絲五二、三八九‧四七
    公斤，帳載為三三、二五六公斤，同有上開領料單、生產日報表及生產紀錄簿可
    稽，又虛列營業成本二三六、０二六元（一、九一四二點四七公乘以單價十二點
    三三元等於二三六、０二六元）。又查盤元（線材）原物料計數帳載，十二月二
    十日領料八四、七六九‧一四公斤，至十二月三十一日並無生產黑鐵絲記錄，亦
    未調整期末再製品，即虛增營業成本一、０四五、二０三元（八四、七六九點一
    四公斤乘以單價十二點三三元等於一、０四五、二０三元）。訴訟中原告補正之
    前揭帳簿文據，顯亦無從勾稽查對。
六、綜上所述，本件營業成本迭經原告於復查、訴願及行政訴訟等救濟程序中數次更
    正，其進銷存及耗料皆不盡相符，致無法勾稽查核，並有虛增營業成本之情，前
    經被告通知補正帳簿文據，亦未完全，是原告未盡前揭所述之納稅義務人協力義
    務，事證鑿然，原告自應承受此一未盡公法上義務之不利益處分。故被告依所得
    稅法及查核準則等相關規定，根據同業利潤標準調增原告系爭年度之營業成本為
    四七、０四四、三八九元，原屬有據，又因據以核算之營業淨利為一七、六六二
    、三四五元，大於依該業同業利潤標準淨利率百分之七核定之營業淨利四、六三
    八、一七九元，乃依營利事業所得稅查核準則第六條第一項規定，核定其營業淨
    利為四、六三八、一七九元並無違法不當，訴願決定遞予維持，亦無不合，原告
    起訴所述各節，均為無理由，應予駁回。
據上論結，本件原告之訴為無理由，依行政訴訟法第一百九十五條第一項後段、第九
十八條第三項前段，判決如主文。
中      華      民      國      九十    年      十      月      九      日
                                高雄高等行政法院第三庭
                                            審判長法官  林茂權
                                            法      官  邱政強
                                            法      官  蘇秋津
右為正本係照原本作成。
如不服本判決，應於判決送達後二十日內向本院提出上訴書狀，其未表明上訴理由者
，應於提起上訴後二十日內向本院提出上訴理由書（須按對造人數附繕本）；如於本
判決宣示或公告後送達前提起上訴者，應於判決送達後二十日內補提上訴理由書（須
附繕本）。未表明上訴理由者，逕以裁定駁回。
提起上訴應預繳送達用雙掛號郵票七份（每份三十四元）。
中      華      民      國      九十    年      十      月      九      日
                                            法院書記官  朱景臨


司法院資訊處製作；財團法人民間司法改革基金會備份。
